

CONTACTO

+34 628 801 453

✓ alfredoerios_03@hotmail.com

Palafrugell, Girona, Catalunya

https://portafolio-alfredorios.es

https://github.com/AlfredoRios24

https://www.linkedin.com/in/alfr

ESTUDIOS

CFGS AAFE

IES Joan Coromines, Pineda de Mar 2014

BACHILLERATO

IES Joan Coromines, Pineda de Mar 2011

IDIOMAS

Español: Nativo

Inglés: Intermedio

Catalán: Avanzado

PERFIL

Desarrollador Web Junior con formación autodidacta en **Java, Spring Boot, React, TypeScript, MySQL y AWS**. Cuento con experiencia previa de más de 9 años en **liderazgo de equipos y gestión de proyectos**, coordinando hasta 70 personas en el sector deportivo.

Me apasiona crear soluciones tecnológicas que aporten valor real, lo que he demostrado en proyectos personales disponibles en mi portfolio y GitHub. Busco mi primera oportunidad en **Frontend, Backend o Fullstack**, donde aportar tanto mis conocimientos técnicos como mis habilidades de comunicación, trabajo en equipo y mejora continua.

FORMACIONES

He realizado diferentes cursos online y de forma remota sobre la programación informática para adquirir conocimientos de varias herramientas y de las tecnologías más populares <u>actualmente</u>.

Los conocimientos adquiridos relacionados a los lenguajes de programación son:

Lenguajes					
Java	Java, version 11, 17 y 21	15	JavaScript	TS	TypeScript
3	CSS3	HTML	HTML		
Frameworks y Librerías					
~	Tailwind	React	React		Spring Boot
Bases de Datos					
MySQL	Base de Datos MySQL		SQLite		
Cloud and DevOps					
AWS	Usuario de AWS en EC2, ES3, Route 53	•	Usuario de Git i GitHub	docker	Docker
Otros					
	Wordpress		Ciberseguridad	JUnit	Testing (JUnit, TDD)

EXPERIENCIA

SPORTISE CREATIVE SOLUTIONS | BARCELONA | 2014-2023

SUPERVISOR DEPORTIVO (2020-2023)

- Coordiné y formé equipos de hasta 3 Coordinadores y con un total de 70 personas, asegurando la calidad de los servicios en 5 centros municipales.
- Gestioné la planificación, contratación y creación de presupuestos, incluyendo compras de material.
- Implementé procedimientos internos que mejoraron la eficiencia en la gestión de programas deportivos.
- Lideré proyectos de mejora continua con impacto de calidad en la formación de los técnicos de Actividades Dirigidas.
- Participe en la creación de + 8 proyectos técnicos para licitaciones públicas.

COORDINADOR DEPORTIVO (2017-2020)

- Coordiné y formé equipos de hasta 34 personas, asegurando la calidad de los servicios en + 3 centros municipales diferentes a la vez.
- Coordiné, propuse mejoras e implante nuevos programas deportivo en actividades dirigidas.
- Participe en la mejora de la calidad de las clases dirigidas para personas mayores en 2 centros municipales diferentes.
- Forme a + 10 técnicos deportivos en clases dirigidas, actividades acuáticas y clases de natación con bebés.

TÉCNICO DEPORTIVO (2014-2017)

- Realice y participe en diferentes eventos deportivos extraordinarios como por ejemplo:
 MasterClass de Gente Mayor y Adultos, jornadas de final de temporada deportiva para cursos de natación
- Realice clases dirigidas deportivas en diferentes centros y con un ratio de clase de + 60 alumnos.
- Conocimientos en Recepción, Socorrismo y Asesoramiento deportivo como Entrenador Personal.